臺灣屏東地方法院刑事判決
111年度易字第573號
公  訴  人  臺灣屏東地方檢察署檢察官
被      告  潘彥憫


                    （現另案於法務部○○○○○○○竹田                      分監執行中）
上列被告因竊盜案件，經檢察官提起公訴（111年度偵字第8652
號），被告於本院準備程序進行時為有罪之陳述，經告以簡式審
判程序之旨，並聽取檢察官及被告之意見後，經本院合議庭裁定
由受命法官獨任改行簡式審判程序並判決如下：
    主  文
潘彥憫犯侵入住宅竊盜罪，累犯，處有期徒刑捌月。未扣案之犯
罪所得內衣肆件及內褲壹件，均沒收，於全部或一部不能沒收或
不宜執行沒收時，追徵其價額。又犯竊盜罪，累犯，處有期徒刑
肆月，如易科罰金，以新臺幣壹仟元折算壹日。未扣案之犯罪所
得內衣參件及內褲貳件，均沒收，於全部或一部不能沒收或不宜
執行沒收時，追徵其價額。
    事實及理由
一、被告潘彥憫所犯均為非死刑、無期徒刑、最輕本刑為3年以
    上有期徒刑之罪，亦非高等法院管轄第一審案件者，且於訊
    問程序進行中，被告先就被訴事實為有罪之陳述，經告知被
    告簡式審判程序之旨，並聽取檢察官、被告之意見後，本院
    依刑事訴訟法第273條之1規定，裁定進行簡式審判程序，是
    本件之證據調查，依刑事訴訟法第273條之2及第159條第2項
    規定，不適用傳聞法則有關限制證據能力及證據調查之規定
    。
二、本件事實、證據，除證據部分補充：被告潘彥憫於本院審理
    中之自白（見本院卷第42、46、48-49頁）外，餘與檢察官
    起訴書之記載相同，茲引用之（如附件）。
三、論罪科刑：
  ㈠核被告就起訴書犯罪事實欄二、㈠所為，係犯刑法第321條第1
    款之侵入住宅竊盜罪；被告就起訴書犯罪事實欄二、㈡所為
    ，係犯刑法第320條第1項之竊盜罪。
  ㈡被告本案所犯2罪，係犯意各別，行為互異，應予分論併罰。
  ㈢被告前因公共危險案件，經本院以107年度交簡字第407號判
    處有期徒刑6月確定，於民國108年5月7日罰金易服勞役執行
    完畢，有上開判決書及臺灣高等法院被告前案紀錄表等附卷
    足憑（見本院卷第19、53-56、57-58頁）。是被告於前揭徒
    刑之執行完畢後，於5年內故意再犯本案有期徒刑以上之罪
    ，均為累犯。又本院認本案尚無司法院釋字第775號解釋意
    旨所述因現行累犯規定不分情節、一律加重最低本刑，且不
    符合刑法第59條所定要件造成行為人罪刑不相當之情形，仍
    均依刑法第47條第1項規定加重其刑。
  ㈣爰以行為人之責任為基礎，審酌被告於本案發生前有竊盜及
    多次公共危險等案件之前科紀錄（累犯部份不重複評價），
    有臺灣高等法院被告前案紀錄表1份附卷可佐，素行非佳。
    其正值青壯，不思勉力工作，依循正途賺取財物，竟分別以
    侵入住宅及徒手竊取之方式，竊得被害人潘詹金里及告訴人
    羅秋梅之財物，其一再恣意竊取他人財物，漠視法紀及欠缺
    尊重他人住居安全及財產權之觀念，所為均甚有不該；且其
    迄未賠償或與告訴人及被害人達成和解，犯罪所生損害未受
    彌補；惟兼衡被告犯後始終坦承認罪，犯後態度尚可；並考
    量被告自陳之智識程度及家庭經濟生活狀況（見本院卷第49
    頁）等一切情狀，分別量處如主文所示之刑，並就得易科罰
    金之部分諭知易科罰金之折算標準。
四、沒收：
  ㈠按犯罪所得，屬於犯罪行為人者，沒收之；前2項之沒收，於
    全部或一部不能沒收或不宜執行沒收時，追徵其價額；犯罪
    所得已實際合法發還被害人者，不予宣告沒收或追徵，刑法
    第38條之1第1項前段、第3項、第5項分別定有明文。
  ㈡查被告所竊得之內衣4件及內褲1件，為其就起訴書犯罪事實
    欄二、㈠之犯罪所得；被告所竊得之內衣3件及內褲2件，為
    其就起訴書犯罪事實欄二、㈡之犯罪所得，均未扣案，亦未
    賠償或與告訴人及被害人達成和解，已如前述，應依刑法第
    38條之1第1項規定，均宣告沒收，並於全部或一部不能沒收
    或不宜執行沒收時，追徵其價額。至被告所竊得之（淺紅色
    ）內褲1件，雖為其就起訴書犯罪事實欄二、㈡之犯罪所得，
    惟已實際合法發還告訴人，有贓物認領保管單1份（見警卷
    第37頁）在卷可查，則不予宣告沒收或追徵，附此敘明。
五、依刑事訴訟法第273條之1第1項、第299條第1項前段、第310
    條之2、第454條第2項，判決如主文。
六、如不服本判決，得自收受送達之翌日起20日內向本院提出上
    訴狀（應附繕本），其未敘述上訴理由者，應於上訴期間屆
    滿後20日內補提理由書狀於本院，上訴於臺灣高等法院高雄
    分院。
本案經檢察官陳新君提起公訴，檢察官洪綸謙到庭執行職務。
中　　華　　民　　國　　111 　年　　10　　月　　20　　日

                  刑事第四庭    法  官  沈婷勻


以上正本證明與原本無異。
如不服本判決應於收受判決後20日內向本院提出上訴書狀，並
應敘述具體理由；其未敘述上訴理由者，應於上訴期間屆滿後
20日內向本院補提理由書（均須按他造當事人之人數附繕本）
「切勿逕送上級法院」。
中　　華　　民　　國　　111 　年　　10　　月　　20　　日
                                書記官  張語恬

附錄論罪科刑法條全文：
中華民國刑法第320條
意圖為自己或第三人不法之所有，而竊取他人之動產者，為竊盜
罪，處5年以下有期徒刑、拘役或50萬元以下罰金。
意圖為自己或第三人不法之利益，而竊佔他人之不動產者，依前
項之規定處斷。
前二項之未遂犯罰之。

中華民國刑法第321條
犯前條第1項、第2項之罪而有下列情形之一者，處6月以上5年以
下有期徒刑，得併科50萬元以下罰金：
一、侵入住宅或有人居住之建築物、船艦或隱匿其內而犯之。
二、毀越門窗、牆垣或其他安全設備而犯之。
三、攜帶兇器而犯之。
四、結夥三人以上而犯之。
五、乘火災、水災或其他災害之際而犯之。
六、在車站、港埠、航空站或其他供水、陸、空公眾運輸之舟、
    車、航空機內而犯之。
前項之未遂犯罰之。
　　
【附件】
臺灣屏東地方檢察署檢察官起訴書
                                     111年度偵字第8652號
　　被　　　告　潘彥憫　男　39歲（民國00年00月00日生）
　　　　　　　　　　　　住屏東縣○○鄉○○村○○街000號
                        （現另案在法務部○○○○○○○                           竹田分監執行中） 
　　　　　　　　　　　　國民身分證統一編號：Z000000000號
上列被告因竊盜案件，已經偵查終結，認應該提起公訴，茲將犯
罪事實及證據並所犯法條分敘如下：
　　　　犯罪事實
一、潘彥憫前曾因不能安全駕駛案件，經臺灣屏東地方法院以10
    7年度交簡字第407號判決判處有期徒刑6月確定，甫於民國1
    08年2月16日執行完畢。
二、詎潘彥憫仍不知悔改，復意圖為自己不法之所有，基於竊盜
    之犯意，㈠於111年4月至同年5月間某日0時至1時許，趁無人
    注意之際，侵入潘詹金里位在屏東縣○○鄉○○村○○街000號住
    處，竊取潘詹金里置放在該處屋內之內褲4件及內衣1件（共
    約值新臺幣【下同】500元），得手後旋即離去。㈡復於111
    年5月22日8時前某時，趁無人注意之際，徒手竊取羅秋梅晾
    曬在其屏東縣○○鄉○○村○○街000號住處後方之內衣褲3組（共
    約值1,500元），得手後旋即離去。嗣經警接獲報案後循線
    查獲，並扣得潘彥憫所竊得羅秋梅所有之淺紅色內褲1件（
    已發還羅秋梅）。
三、案經羅秋梅訴由屏東縣政府警察局枋寮分局報告偵辦。
　　　　證據並所犯法條
一、證據清單及待證事實：
編號 證據清單 待證事實 ㈠ 被告潘彥憫之供述 固不否認於前揭時、地行竊之事實，惟辯稱：伊有進入潘詹金里的家，但伊忘記有沒有拿她的內衣褲。至於羅秋梅的部分，伊看到她曬內衣褲在那邊，伊出於好奇就拿了1件內褲云云。 ㈡ 被害人潘詹金里之指述 證明犯罪事實欄二、㈠所示之犯罪事實。 ㈢ 告訴人羅秋梅之指訴 證明犯罪事實欄二、㈡所示之犯罪事實。 ㈣ 偵查報告書、屏東縣政府警察局枋寮分局搜索扣押筆錄暨扣押物品目錄表、贓物認領保管單各1份、指認犯罪嫌疑人紀錄表2份、蒐證照片18張 證明全部犯罪事實。 
二、核被告潘彥憫所為，係犯刑法第321條第1項第1款加重竊盜
    罪嫌及同法第320條第1項竊盜等罪嫌。被告上開所為，犯意
    各別，行為互殊，請予分論併罰。再被告前曾受有期徒刑之
    執行完畢，此有本署刑案資料查註紀錄表1份在卷可查，其
    於5年內故意再犯本件有期徒刑以上之罪，為累犯，請依同
    法第47條第1項規定加重其刑。至未扣案之犯罪所得，併請
    依法宣告沒收。
三、依刑事訴訟法第251條第1項提起公訴。
　此  致
臺灣屏東地方法院
中　　華　　民　　國　  111　　年　　8    月　  10    日
                            檢 察 官   陳 新 君
本件正本證明與原本無異
中　　華　　民　　國　  111　　年　　8    月　  13    日
                            書 記 官   張 孟 囷
附錄本案所犯法條全文
中華民國刑法第320條
意圖為自己或第三人不法之所有，而竊取他人之動產者，為竊盜
罪，處五年以下有期徒刑、拘役或五十萬元以下罰金。
意圖為自己或第三人不法之利益，而竊佔他人之不動產者，依前
項之規定處斷。
前二項之未遂犯罰之。
中華民國刑法第321條
犯前條第一項、第二項之罪而有下列情形之一者，處六月以上五
年以下有期徒刑，得併科五十萬元以下罰金：
一、侵入住宅或有人居住之建築物、船艦或隱匿其內而犯之。
二、毀越門窗、牆垣或其他安全設備而犯之。
三、攜帶兇器而犯之。
四、結夥三人以上而犯之。
五、乘火災、水災或其他災害之際而犯之。
六、在車站、港埠、航空站或其他供水、陸、空公眾運輸之舟、
    車、航空機內而犯之。
前項之未遂犯罰之。